【裁判字號】    97,消債清,53
【裁判日期】    980318
【裁判案由】    清算事件
【裁判全文】
臺灣屏東地方法院民事裁定            97年度消債清字第53號
聲  請  人
即債務人    甲○○
相  對  人  台北富邦商業銀行股份有限公司
法定代理人  己○○
相  對  人  國泰世華商業銀行股份有限公司
法定代理人  乙○○
相  對  人  大眾商業銀行股份有限公司
                        地下1.
法定代理人  丙○○
相  對  人  台新國際商業銀行股份有限公司
法定代理人  戊○○
相  對  人  荷商荷蘭銀行股份有限公司
                        樓及8.
法定代理人  丁○○
相  對  人  臺灣銀行股份有限公司
法定代理人  庚○○
上列當事人因消費者債務清理事件聲請清算，本院裁定如下：
    主  文
債務人甲○○自中華民國九十八年四月一日中午十二時起開始清
算程序，並同時終止清算程序。
聲請費用由聲請人負擔。
    理  由
一、按法院開始清算程序之裁定，應載明其年、月、日、時，並
    即時發生效力；債務人之財產不敷清償清算程序之費用時，
    法院應裁定開始清算程序，並同時終止清算程序，消費者債
    務清理條例第83條第1 項、第85條第1 項分別定有明文。
二、本件聲請意旨略以：其已累積債務達新臺幣（下同）932,07
    0 元，曾依中華民國銀行公會會員辦理消費金融案件無擔保
    債務協商機制與債權銀行達成還款協議，約定自民國96 年1
    月起，以每月還款9,139 元之方式償債，而伊原本在位於屏
    東縣屏東市○○路706 號之「永和豆漿店」上班，每月收入
    17,000元，扣除每月繳納之協商款後，生活維持已屬不易，
    嗣因工作勞累，健康狀況不佳，須常請假，致遭雇主調整職
    務，改為兼職代班人員，以致收入大減，難以負擔協商款項
    ，且伊尚須扶養未成年子女辛○○，不得已而毀諾，其有不
    可歸責於己之事由致履行顯有重大困難之情形，且未經法院
    裁定開始更生程序或許可和解或宣告破產，爰依法聲請清算
    等語。
三、經查，債務人所主張之上開事實，業據其提出債權人清冊、
    財政部台灣省南區國稅局95、96年度綜合所得稅各類所得資
    料清單暨財產歸屬資料清單、戶籍謄本、協議書、無擔保債
    務還款計畫書、繳納協商款項之匯款憑據、職務變動通知書
    、財團法人金融聯合徵信中心當事人綜合信用報告－債務清
    理條例前置協商專用債權人清冊、存摺明細、在職證明書、
    薪資證明書等件為證。此外，本件又查無債務人有消費者債
    務清理條例第6 條第3 項、第8 條或第82條第2 項所定駁回
    清算聲請之事由存在，則債務人聲請清算，應屬有據。再者
    ，依據債務人所提財產及收入狀況說明書及財產歸屬資料清
    單所載，其名下並無不動產或可資變現之動產，復參酌本件
    清算程序之規模，堪認債務人之財產應不敷清償清算程序之
    費用，爰依上開規定裁定開始本件清算程序，並同時終止清
    算程序。
中    華    民    國    98    年    3     月    18    日
                        民事庭法  官  陳威宏
上為正本係照原本作成。
開始清算程序之裁定不得抗告，如不服同時終止清算程序之裁定
，應於裁定送達後10日內，以書狀向本院提出抗告，並繳納抗告
費新臺幣1千元。
本裁定已於98年3月27日下午5時公告。
中    華    民    國    98    年    3     月    27    日
                              書記官  魏慧夷


司法院資訊處製作；財團法人民間司法改革基金會備份。
